# JESTER BISMARKLÓPEZ RIVERA

#### Desarrollador front end

Desarrollador web Front End con más de 2 años de experiencia, en la creación y optimización de páginas web como FreeLancer y 1 año trabajando como desarrollador web enla empresa de Inbund Marketing Tactic Digital, utilizando las principales tecnologías que domino incluyen: WordPress, JavaScript, React JS, Vue JS, CSS y HTML me considero unapersona con la capacidad para detectar y solucionar problemas, busco un trabajo el cual me ayude a crecerpersonal como profesionalmente.



### **EXPERIENCIA**

Managua, Nicaragua

Mar 2021 - Actualmente

### Desarrollador web

- Implementación de nuevas funcionalidades a Marketplace y ecommerce utilizando WordPress.
- Optimización de páginas web desarrolladas con WordPress

Tactic Digital

FreeLancer 2019 - 2021

### Desarrollador front end

- Creación de nuevas funcionalidades utilizando WordPress
- Optimización de páginas web desarrolladas con WordPress
- Creación de landing Page

## **EDUCACIÓN**

Estelí, Nicaragua 2016 - 2021 Egresado de la carrera de Ingeniería deSistemas Universidad Nacional de Ingeniería -RUACS

# INFORMACIÓN DECONTACTO

## **Email**

jesmark1999@gmail.com

### Dirección

Jinotega, Nicaragua

#### Teléfono

+5055790939

### Fecha de nacimiento

16 Abr, 1999

#### **Nacionalidad**

Nicaragüense

## **Enlaces**

https://www.linkedin.com/in/je ster-l%C3%B3pez-8b7886209

https://jesterlopez.github.io

### **HABILIDADES**

- Framework de JavaScript como React JS, Next.Js Y Vue JS
- HTML, CSS y JavaScript
- WordPress Avanzado
- Framework de CSS (Bootstrap, Tailwind)

# **IDIOMAS**

# Ingles

Nivel básico